# 关于投资性房地产两个疑问：

提问人：快枪 时间：2015-12-02 18:11:42
1 、自用固定资产转为以公允价值模式计量的投资性房地产。陈老师以前有个答复：自用房地产转为投资性房地产时，由于自用房地产原先是采用成本计量，不确认公允价值变动损益，并且这一过程只是用途转换，并未实际发生资产的处置，所以不确认处置损益，而设计把累计的公允价值变动计入资本公积，相当于确认一项其他综合收益，到后续处置时再转出。但看到有这样一种理解：自用房地产转为投资性房地产时，借差计入公允价值变动损益，贷差计入其他综合收益。是不是这样的处理不合适？ 2 、关于不同模式计量的投资性房地产核算方法的转换。成本模式计量的投资性房地产可以转换为公允价值模式计量的投资性房地产，并作为会计政策变更。但反之，公允价值模式计量的投资性房地产就不能转换为成本模式计量的投资性房地产。请问这是出于什么考虑呢？

回答人：chenyiwei
1 、借差计入损益是基于谨慎原则的考虑，同时也是借鉴了IFRS下对固定资产、无形资产采用“重估值模型”进行后续计量时的操作方法。中国企业会计准则没有引入“重估值模型”，但在投资性房地产中体现了这一点。 2 、我理解公允价值模式不能转回成本模式，是为了防止利用在这两种模式之间频繁转换操纵利润，尤其是不能利用核算模式转换来避免确认公允价值的下跌损失。